---
title: "COVID-19 EN SONORA"
output: 
  flexdashboard::flex_dashboard:
    navbar:
      - { title: "LAMP", href: "http://www.luisarmandomoreno.com/", align: right }
    theme: flatly
    orientation: rows
---
<style>                     
.navbar {
  background-color:#58BCBC;
  border-color:black;
  hover-color:black;
}
navbar-inverse .navbar-nav > li > a:hover,
.navbar-inverse .navbar-nav > li > a:focus {
  color: black;
  background-color: white;
}
.navbar-inverse .navbar-nav > .active > a,
.navbar-inverse .navbar-nav > .active > a:hover,
.navbar-inverse .navbar-nav > .active > a:focus {
  color: black;
  background-color: white;
}
.navbar-inverse .navbar-toggle:hover,
.navbar-inverse .navbar-toggle:focus {
  background-color: black;
}
.navbar-inverse .navbar-collapse,
.navbar-inverse .navbar-form {
  border-color: black;
{
.navbar-brand {
font-family: Lato Black
}
</style>  
```{r setup, include=FALSE}
library(flexdashboard)
library(tidyverse)
library(extrafont)
library(scales)
library(plotly)
library(htmlwidgets)
library(showtext)
library(tint)
library(rgdal)
library(rgeos)
library(ggiraph)
library(miniUI)
library(units)
library(reactable)
library(lubridate)
library(zoo)
```

```{r, include=FALSE}
POBMUN <- read_csv("Bases/POBMUN.csv", col_types = cols(CVEGEO = col_character()))
Sonora.DF <- read_csv("Bases/ST_SonoraInformesCOVID.csv", 
    col_types = cols(Fecha = col_date(format = "%d/%m/%Y")))
Sonora.DF <- mutate(Sonora.DF, Casos.diarios= Confirmados - lag(Confirmados, default = Confirmados[1], order_by=Fecha))
Sonora.DF <- mutate(Sonora.DF, Decesos.diarios= Decesos - lag(Decesos, default = Decesos[1], order_by=Fecha))
Sonora.DF <- mutate(Sonora.DF, Casos.media.7d=round(rollmeanr(x=Casos.diarios, 7, fill = NA),1))
Sonora.DF <- mutate(Sonora.DF, Decesos.media.7d=round(rollmeanr(x=Decesos.diarios,7, fill=NA),1))
Sonora.DF <- mutate(Sonora.DF, Pruebas.diarias= Pruebas - lag(Pruebas, default = Pruebas[1]))
Sonora.DF <- mutate(Sonora.DF, Pruebas.media.7d=round(rollmeanr(x=Pruebas.diarias,7, fill=NA),1))
Sonora.DF <- mutate(Sonora.DF, Incidencia= round((Confirmados / 30.74745),2))
Sonora.DF <- mutate(Sonora.DF, Letalidad= round((Decesos / Confirmados)*100,2))
Sonora.DF <- mutate(Sonora.DF, Mortalidad= round((Decesos / 30.74745)*100,2))
Sonora.DF <- mutate(Sonora.DF, Positividad= round((Pruebas / Confirmados)*100,2))
Sonora.DF <- mutate(Sonora.DF, Gravedad= round((Graves / Hospitalizados)*100,1))
Sonora.DF <- mutate(Sonora.DF, IMSS= round((D_IMSS / C_IMSS)*100,1))
Sonora.DF <- mutate(Sonora.DF, SSA= round((D_SSA / C_SSA)*100,1))
Sonora.DF <- mutate(Sonora.DF, ISSSTESON= round((D_ISSSTESON / C_ISSSTESON)*100,1))
Sonora.DF <- mutate(Sonora.DF, ISSSTE= round((D_ISSSTE / C_ISSSTE)*100,1))
Sonora.DF <- mutate(Sonora.DF, SEDENA= round((D_SEDENA / C_SEDENA)*100,1))
Sonora.DF <- mutate(Sonora.DF, SEMAR= round((D_SEMAR / C_SEMAR)*100,1))
Sonora.dia <- filter(Sonora.DF,Fecha==Sys.Date())
```

```{r, include=FALSE}
Casos <- read_csv("Bases/Casosdiarios.csv", 
    col_types = cols(CASOS = col_integer(), 
        CVEGEO = col_character(), Fecha = col_date(format = "%Y-%m-%d"), 
        MUNICIPIO = col_character(), NUEVOS = col_integer(), X1 = col_skip()), 
    locale = locale(encoding = "ISO-8859-1"))
casosacumdia <- filter(Casos,Fecha==Sys.Date())
casosacumdiaorder <- arrange(casosacumdia,CASOS, desc(MUNICIPIO))
casosacumdia2 <- mutate(casosacumdiaorder,id=CVEGEO)
```


```{r, include=FALSE}
Decesos <- read_csv("Bases/Decesosdiarios.csv", 
     col_types = cols(DECESOS = col_integer(), 
        CVEGEO = col_character(), Fecha = col_date(format = "%Y-%m-%d"), 
        MUNICIPIO = col_character(), NUEVOS = col_integer(), X1 = col_skip()), 
    locale = locale(encoding = "ISO-8859-1"))
decesosacumdia <- filter(Decesos,Fecha==Sys.Date())
decesosacumdiaorder <- arrange(decesosacumdia,DECESOS, desc(MUNICIPIO))
decesosacumdia2 <- mutate(decesosacumdiaorder,id=CVEGEO)
```

```{r, include=FALSE}
casos_s <- group_by(Casos, CVEGEO, MUNICIPIO)
casos_ult <- casos_s %>% filter(NUEVOS!=0) %>% arrange(desc(Fecha)) %>% slice(1)
casos_ult_dias <- mutate(casos_ult, Dias_ult=as.numeric(Sys.Date()-Fecha)) 
casos_ult_dias <- mutate(casos_ult_dias, clasfdias=if_else(Dias_ult>30,5, if_else(Dias_ult>14,4, if_else(Dias_ult>7,3,if_else(Dias_ult>0,2,1)))))
casos_ult_dias <- mutate(casos_ult_dias, clasfdias=as.numeric(clasfdias))
casos_ult_dias <- mutate(casos_ult_dias,id=CVEGEO)
write.csv(casos_ult_dias,'ResultadoCSV/Municipiosdiasdesdecasos.csv')
```

```{r}
casos_pal <- function(x) rgb(colorRamp(c("#EAF6F6", "#7FCDCB"))(x), maxColorValue = 255)
decesos_pal <- function(x) rgb(colorRamp(c("#FBF3F7", "#E0A3C1"))(x), maxColorValue = 255)
decesosacumdia3 <- rename(decesosacumdia,'DECESOS NUEVOS'=NUEVOS)
casosacumdia3 <- rename(casosacumdia,'CASOS NUEVOS'=NUEVOS)
casosdecesos <-left_join(casosacumdia3, decesosacumdia3,by = c("CVEGEO","Fecha","MUNICIPIO"))
casosdecesospob <- left_join(casosdecesos, POBMUN, by = "CVEGEO")
Indicadores <- casosdecesospob %>% mutate (INCIDENCIA = round((CASOS*100000)/POB,1), MORTALIDAD = round((DECESOS*100000)/POB,1), LETALIDAD = round((DECESOS*100/CASOS),1))
Indicadores <- rename(Indicadores, POBLACION=POB)
Indicadores <- mutate(Indicadores,id=CVEGEO)
```


Resumen Estatal
===================================== 

Row
-----------------------------------------------------------------------
```{r, include=FALSE}
CasosSonora = function(...) return(Sonora.dia$Confirmados)
DecesosSonora = function(...) return(Sonora.dia$Decesos)
HospSonora = function(...) return(Sonora.dia$Hospitalizados)
RecuperadosSonora = function(...) return(Sonora.dia$Recuperados)
IncidenciaSonora= function(...) return(Sonora.dia$Incidencia)
LetalidadSonora= function(...) return(Sonora.dia$Letalidad)
GravedadSonora= function(...) return(Sonora.dia$Gravedad)
Recup100Sonora= function(...) return(67)
```

### **Casos acumulados**

```{r}
CasosSon = CasosSonora()
valueBox(comma(CasosSon), icon = "fa-certificate", color = "#01787E")
```

### **Decesos acumulados**

```{r}
DecesosSon = DecesosSonora()
valueBox(comma(DecesosSon), icon= "fa-plus", color = "#993366")
```

### **Hospitalizados**
```{r}
Hospitalizados = HospSonora()
valueBox(  comma(Hospitalizados), icon = "fa-hospital-o", color = "#F79646")
```

### **Recuperados**
```{r}
Recuperados = RecuperadosSonora()
valueBox(comma(Recuperados), icon = "fa-arrow-circle-up", color = "#4F81BD")
```



Row {data-height=650}
-----------------------------------------------------------------------
### **Casos confirmados diariamente**
```{r, include=FALSE}
CasosSon <- ggplot(Sonora.DF) +
  geom_area(aes(x= Fecha, y= Casos.media.7d, fill= "Promedio móvil 7d"), alpha=0.6)+
  geom_line(aes(x= Fecha, y= Casos.media.7d, color= "Promedio móvil 7d"), linetype= "solid", size=1)+
  geom_point(aes(x= Fecha, y= Casos.diarios, fill= "Casos diarios"), color = "#01787E", size = 1.2) +
   scale_fill_manual(name="", values= c("Promedio móvil 7d" = "#BCE4E4", "Casos diarios" = "#BCE4E4")) + 
   scale_color_manual(name="", values= c("Promedio móvil 7d" = "#01787E")) +
      scale_y_continuous(expand = c(0, 0)) +
      scale_x_date(expand=c(0,0)) +
       theme_minimal() +
    theme(
    legend.position = "none",
     panel.background = element_rect(fill= "white"),
    axis.text.y = element_text(family = "Lato", size = 10, color = "black"),
    axis.text.x = element_text(family = "Lato", size = 10, color = "black"),axis.line = element_line(colour = "black"),
    panel.grid.major.y = element_line(color="white"), 
    panel.grid.minor.y = element_line(color="white"),
    panel.grid.major.x = element_blank(),
    panel.grid.minor.x = element_blank(),
    axis.title = element_text(family = "Lato", size = 8)) + 
    labs(y = NULL, x = NULL) 
```

```{r}
ggplotly(CasosSon, tooltip = c("x", "y")) %>%
  layout(legend = list(orientation = "h",
                   y = 80, x = 0)) %>%  config(displaylogo = FALSE,
modeBarButtonsToRemove = list(
    'sendDataToCloud',
    'toImage',
    'pan2d',
    'lasso2d',
    'hoverClosestCartesian',
    'hoverCompareCartesian',
    'toggleSpikelines',
    'select2d',
    'zoomIn2d',
    'zoomOut2d',
    'resetScale2d'
))
```

### **Decesos confirmados diariamente**
```{r, include=FALSE}
DecesosSon <- ggplot(Sonora.DF) +
  geom_area(aes(x= Fecha, y= Decesos.media.7d, fill = "Promedio móvil 7d"), alpha= 0.4)+
  geom_line(aes(x= Fecha, y= Decesos.media.7d, color= "Promedio móvil 7d"), linetype= "solid", size=1)+
  geom_point(aes(x= Fecha, y= Decesos.diarios, fill= "Decesos diarios"), color = "#73264D", size = 1.2) +
   scale_fill_manual(name="", values= c("Decesos diarios" = "#E4B2CB", "Promedio móvil 7d" = "#E4B2CB")) + 
   scale_color_manual(name="", values= c("Promedio móvil 7d" = "#73264D")) +
      scale_y_continuous(expand = c(0, 0)) +
      scale_x_date(expand=c(0,0)) +
       theme_minimal() +
    theme(
    legend.position = "none",
     panel.background = element_rect(fill= "white"),
    axis.text.y = element_text(family = "Lato", size = 10, color = "black"),
    axis.text.x = element_text(family = "Lato", size = 10, color = "black"),axis.line = element_line(colour = "black"),
    panel.grid.major.y = element_line(color="white"), 
    panel.grid.minor.y = element_line(color="white"),
    panel.grid.major.x = element_blank(),
    panel.grid.minor.x = element_blank(),
    axis.title = element_text(family = "Lato", size = 8)) + 
    labs(y = NULL, x = NULL) 
```

```{r}
ggplotly(DecesosSon, tooltip = c("x", "y")) %>%
  layout(legend = list(orientation = "h",
                   y = 80, x = 0)) %>%  config(displaylogo = FALSE,
modeBarButtonsToRemove = list(
    'sendDataToCloud',
    'toImage',
    'pan2d',
    'lasso2d',
    'hoverClosestCartesian',
    'hoverCompareCartesian',
    'toggleSpikelines',
    'select2d',
    'zoomIn2d',
    'zoomOut2d',
    'resetScale2d'
))
```

Row  {data-height=350}
-----------------------------------------------------------------------

### **Letalidad por sistema de salud**
```{r, include=FALSE}
Sonora.SS <- Sonora.dia %>% select (IMSS, SSA, ISSSTESON, ISSSTE, SEDENA, SEMAR) %>% gather(key= SS, value= Letalidad)
Sonora.SS$SS <- factor(Sonora.SS$SS ,levels = c("IMSS","SEMAR","ISSSTE",  "ISSSTESON", "SSA", "SEDENA"))
LetalidadSS <- ggplot(Sonora.SS) +
   geom_col(aes(x= Letalidad, y= SS), fill= "#993366", color= "white", size= 0.3)+
          theme_minimal() +
    theme(
    legend.position = "left",
     panel.background = element_rect(fill= "white"),
    axis.text.y = element_text(family = "Lato", size = 10, color = "black"),
    axis.text.x = element_text(family = "Lato", size = 10, color = "black"),axis.line = element_line(colour = "white"),
    panel.grid.major.y = element_line(color="white"), 
    panel.grid.minor.y = element_line(color="white"),
    panel.grid.major.x = element_blank(),
    panel.grid.minor.x = element_blank(),
    axis.title = element_text(family = "Lato", size = 8)) + 
    labs(y = NULL, x = "Decesos por cada 100 casos") 
```

```{r}
ggplotly(LetalidadSS, tooltip = c("x", "y")) %>%
  layout(legend = list(orientation = "h",
                   y = 80, x = 0)) %>%  config(displaylogo = FALSE,
modeBarButtonsToRemove = list(
    'sendDataToCloud',
    'toImage',
    'pan2d',
    'lasso2d',
    'hoverClosestCartesian',
    'hoverCompareCartesian',
    'toggleSpikelines',
    'select2d',
    'zoomIn2d',
    'zoomOut2d',
    'resetScale2d'
))
```

### **Hospitalizados**
```{r, include=FALSE}
Sonora.Hosp <-Sonora.DF %>%  
  filter(Fecha >= as.Date('2020-08-05') & Fecha <= Sys.Date())
Gravgraf <- ggplot(Sonora.Hosp) +
  geom_area(aes(x= Fecha, y= Hospitalizados, fill = "Hospitalizados"), color = "#E26B0A", size= 1, alpha=0.75) +
  geom_area(aes(x= Fecha, y= Graves, fill= "Graves")) +
    geom_area(aes(x= Fecha, y= Criticos, fill= "Críticos")) +
    scale_fill_manual(name="", values= c("Hospitalizados" = "#FABF8F", "Graves" = "#E26B0A", "Críticos" = "#974706"  )) +
      scale_y_continuous(expand = c(0, 40)) +
      scale_x_date(expand=c(0,0)) +
       theme_minimal() +
    theme(
    legend.position = "top",
     panel.background = element_rect(fill= "white"),
    axis.text.y = element_text(family = "Lato", size = 10, color = "black"),
    axis.text.x = element_text(family = "Lato", size = 10, color = "black"),axis.line = element_line(colour = "black"),
    panel.grid.major.y = element_line(color="white"), 
    panel.grid.minor.y = element_line(color="white"),
    panel.grid.major.x = element_blank(),
    panel.grid.minor.x = element_blank(),
    axis.title = element_text(family = "Lato", size = 8)) + 
    labs(y = NULL, x = NULL)
```

```{r}
ggplotly(Gravgraf, tooltip = c("x", "y")) %>%
  layout(legend = list(orientation = "h",
                   y = 80, x = 0))%>%  config(displaylogo = FALSE,
modeBarButtonsToRemove = list(
    'sendDataToCloud',
    'toImage',
    'pan2d',
    'lasso2d',
    'hoverClosestCartesian',
    'hoverCompareCartesian',
    'toggleSpikelines',
    'select2d',
    'zoomIn2d',
    'zoomOut2d',
    'resetScale2d'
))
```

### **Resultados de pruebas (promedio móvil 7 días)**
```{r, include=FALSE}
Pruebasdiarias <- ggplot(Sonora.DF) +
  geom_col(aes(x= Fecha, y= Pruebas.diarias, fill= "Pruebas diarias"), color = "white", size= 0.2) +
  geom_line(aes(x= Fecha, y= Pruebas.media.7d, color= "Promedio móvil 7d"), linetype= "solid", size=1)+
   scale_fill_manual(name="", values= c("Pruebas diarias" = "#4BACC6")) + 
   scale_color_manual(name="", values= c("Promedio móvil 7d" = "#31869B")) +    
  scale_y_continuous(expand = c(0, 40)) +
      scale_x_date(expand=c(0,0)) +
       theme_minimal() +
    theme(
    legend.position = "none",
     panel.background = element_rect(fill= "white"),
    axis.text.y = element_text(family = "Lato", size = 10, color = "black"),
    axis.text.x = element_text(family = "Lato", size = 10, color = "black"),axis.line = element_line(colour = "black"),
    panel.grid.major.y = element_line(color="white"), 
    panel.grid.minor.y = element_line(color="white"),
    panel.grid.major.x = element_blank(),
    panel.grid.minor.x = element_blank(),
    axis.title = element_text(family = "Lato", size = 8)) + 
    labs(y = NULL, x = NULL) 
```

```{r}
ggplotly(Pruebasdiarias, tooltip = c("x", "y")) %>%
  layout(legend = list(orientation = "h",
                   y = 80, x = 0))%>%  config(displaylogo = FALSE,
modeBarButtonsToRemove = list(
    'sendDataToCloud',
    'toImage',
    'pan2d',
    'lasso2d',
    'hoverClosestCartesian',
    'hoverCompareCartesian',
    'toggleSpikelines',
    'select2d',
    'zoomIn2d',
    'zoomOut2d',
    'resetScale2d'
))
```

Casos acumulados
===================================== 

Row
-----------------------------------------------------------------------
### **Mapa de Incidencia**

```{r include=FALSE}
capa_munison <- readOGR("Shapes", layer="MUNSON")
capa_son <- readOGR("Shapes", layer="ENTSON")
```

```{r, include=FALSE}
capa_munison_df <- fortify(capa_munison, region="CVEGEO")
capa_munison_casos<- inner_join(capa_munison_df, Indicadores, by="id")
```

```{r, include=FALSE}
capa_munison_casos$tooltip <- c(paste0("<b>",capa_munison_casos$MUNICIPIO, "</b>", "<b>","\n Casos ", "</b>", capa_munison_casos$CASOS,"</b>", "<b>","\n Incidencia ", "</b>", capa_munison_casos$INCIDENCIA))
Mapa_casos <- ggplot(capa_munison_casos, aes(map_id = id)) +
               geom_polygon(data=capa_son, aes(x=long, y=lat, group=group), 
               fill="transparent", color="black", size=1) +
        geom_polygon(data=capa_munison, aes(x=long, y=lat, group=group), 
               fill="gray90", color="white", size=0.3) +
     geom_map_interactive(aes(fill = INCIDENCIA, tooltip=capa_munison_casos$tooltip,data_id=id),color = "white",size=0.3, map = capa_munison_df) + 
    scale_fill_gradient(low = "#58BCBC", high = "black")+
    theme_void() +
   theme(plot.title = (element_text(family = "Lato Black", size = 15, color = "#01A2AC")),
    legend.position = "left",
    legend.key.height = unit (2, "cm"), axis.text = element_blank(),
    legend.text = element_text(family = "Lato Light", size = 6, color = "black"),
    legend.title = element_text(family = "Lato Black", size = 5, color = "black"),
    plot.caption = element_text(family = "Lato Light", size = 8, color = "gray50"),
    axis.title = element_blank()) +
    labs(axis = NULL, y = NULL, x = NULL, title  = NULL, caption ="Elaboración Luis Armando Moreno con información de la Secretaría de Salud del Estado de Sonora", fill = "INCIDENCIA\n(casos por 100 mil habs.)")
```

```{r, include=FALSE}
tooltip_css <- "background-color:#01787E; color:white;font-family: Lato, sans-serif;opacity: 0.25; padding:5px"
Casos_map_ani <- girafe(code = print(Mapa_casos),
  options = list(opts_tooltip(css = tooltip_css)) )
```

```{r}
Casos_map_ani 
```

### **Casos acumulados al 25 de octubre de 2020**

```{r, include=FALSE}
Indicadoresord1 <- arrange(Indicadores,CASOS, desc(MUNICIPIO))
CasosCol <- ggplot(Indicadoresord1) +
    geom_col(aes(x = fct_inorder(MUNICIPIO), y = `CASOS`, fill = INCIDENCIA), color = "white") + 
  geom_text(aes(x = fct_inorder(MUNICIPIO), y = `CASOS`, label=`CASOS`, family="Lato"), size=2, vjust=0.4, hjust=-0.4) +
geom_vline(xintercept=seq(1.5,length(unique(Indicadoresord1$MUNICIPIO))-0.5, 1),lwd=0.2, colour="gray95") + 
  coord_flip(clip = "off") + 
   scale_fill_gradient(low = "#58BCBC", high = "black") +
       theme_minimal() +
    theme(
    legend.position = "none",
    axis.text.y = element_text(family = "Lato", size = 4, color = "black"),
    axis.text.x = element_blank(),axis.line.y = element_line(colour = "black"),
    panel.background = element_blank(),
    panel.grid.major.y = element_blank(), 
    panel.grid.minor.y = element_blank(),
    panel.grid.major.x = element_blank(),
    panel.grid.minor.x = element_blank(),
    axis.title = element_text(family = "Lato", size = 8),
    plot.margin=unit(c(0,2,0,0),"cm")) + 
    labs(y = NULL, x = NULL) 
```

```{r}
CasosCol
```

Último caso confirmado
===================================== 

Row
-----------------------------------------------------------------------
### **¿Cuántos días han pasado desde que se confirmó el último caso en tu municipio?** {data-width=500}

```{r, include=FALSE}
capa_ult_dias<- inner_join(capa_munison_df, casos_ult_dias, by="id")
```

```{r, include=FALSE}
capa_ult_dias$tooltip <- c(paste0("<b>",capa_ult_dias$MUNICIPIO, "</b>", "<b>","\n Último caso ", "</b>", capa_ult_dias$Fecha,"</b>", "<b>","\n Días ", "</b>", capa_ult_dias$Dias_ult))
discreta <- c("1" = "#A04A69", "2" = "#ECA48E","3" = "#FECF7D","4" = "#0397A1", "5" = "#215968")
Mapa_ult <- ggplot(capa_ult_dias, aes(map_id = id)) +
               geom_polygon(data=capa_son, aes(x=long, y=lat, group=group), 
               fill="transparent", color="black", size=1) +
    geom_polygon(data=capa_munison, aes(x=long, y=lat, group=group), 
               fill="gray90", color="white", size=0.3) +
     geom_map_interactive(aes(fill = factor(clasfdias), tooltip=capa_ult_dias$tooltip,data_id=id),color = "white",size=0.3, map = capa_munison_df) + 
    scale_fill_manual("Días desde que se \n confirmó el último caso", values = discreta, breaks= c("5", "4", "3", "2", "1"), labels = c( "+30", "15-30", "8-14","1-7", "0"))+
    theme_void() +
   theme(plot.title = (element_text(family = "Lato Black", size = 15, color = "#01A2AC")),
    legend.position = "left", axis.text = element_blank(), legend.key.height = unit (2, "cm"),
    legend.text = element_text(family = "Lato Light", size = 6, color = "black"),
    legend.title = element_text(family = "Lato Black", size = 5, color = "black"),
    plot.caption = element_text(family = "Lato Light", size = 8, color = "gray50"),
    axis.title = element_blank()) +
    labs(axis = NULL, y = NULL, x = NULL, title  = NULL, caption ="Elaboración Luis Armando Moreno con información de la Secretaría de Salud del Estado de Sonora", fill = "Días desde que se confirmó el último caso")
 
```

```{r, include=FALSE}
tooltip_css <- "background-color:#BFBFBF; color:black;font-family: Lato, sans-serif;opacity: 0.25; padding:5px"
hover_css <- "stroke:black;stroke-width:0.5pt;"
Casos_ult_ani <- girafe(code = {print(Mapa_ult)}, 
  options = list(opts_tooltip(css = tooltip_css), opts_hover(hover_css)) )
```

```{r}
Casos_ult_ani 
```

### **Días desde el último caso confirmado (corte al 25/10/2020)**  {data-width=500}

```{r, include=FALSE}
casos_ult_dias_order <- arrange(casos_ult_dias,Dias_ult, desc(MUNICIPIO))
Casos_ultCol <- ggplot(casos_ult_dias_order) +
    geom_col(aes(x = fct_inorder(MUNICIPIO), y = Dias_ult, fill = factor(clasfdias)), color = "white") + 
  geom_text(aes(x = fct_inorder(MUNICIPIO), y = Dias_ult, label=Dias_ult, family="Lato"), size=2, vjust=0.4, hjust=-0.4) +
  geom_vline(xintercept=seq(1.5,length(unique(casosacumdiaorder$MUNICIPIO))-0.5, 1),lwd=0.2, colour="gray95") + 
  coord_flip(clip = "off") + 
   scale_fill_manual(values = discreta)+
       theme_minimal() +
    theme(
    legend.position = "none",
    axis.text.y = element_text(family = "Lato", size = 4, color = "black"),
    axis.text.x = element_blank(),axis.line.y = element_line(colour = "black"),
    panel.background = element_blank(),
    legend.title = element_text(family = "Lato Black", size = 5, color = "black"),
    panel.grid.major.y = element_blank(), 
    panel.grid.minor.y = element_blank(),
    panel.grid.major.x = element_blank(),
    panel.grid.minor.x = element_blank(),
    axis.title = element_text(family = "Lato", size = 8),
    plot.margin=unit(c(0,2,0,0),"cm")) + 
    labs(y = NULL, x = NULL) 
```

```{r}
Casos_ultCol
```

Decesos acumulados
===================================== 

Row
-----------------------------------------------------------------------
### **Mapa de Mortalidad** {data-width=500}


```{r, include=FALSE}
Indicadores2<- Indicadores %>% mutate(DECESOS = coalesce(DECESOS,0L)) %>% filter(DECESOS>"0")
capa_munison_decesos<- inner_join(capa_munison_df, Indicadores2, by="id")
```

```{r, include=FALSE}
capa_munison_decesos$tooltip <- c(paste0("<b>",capa_munison_decesos$MUNICIPIO, "</b>", "<b>","\n Decesos ", "</b>", capa_munison_decesos$DECESOS,"</b>", "<b>","\n Mortalidad ", "</b>", capa_munison_decesos$MORTALIDAD))
Mapa_decesos <- ggplot(capa_munison_decesos, aes(map_id = id)) +
               geom_polygon(data=capa_son, aes(x=long, y=lat, group=group), 
               fill="transparent", color="black", size= 1) +
        geom_polygon(data=capa_munison, aes(x=long, y=lat, group=group), 
               fill="gray90", color="white", size=0.3) +
     geom_map_interactive(aes(fill = MORTALIDAD, tooltip=capa_munison_decesos$tooltip, data_id=id),color = "white",size=0.3, map = capa_munison_df) + 
    scale_fill_gradient(low= "#993366", high = "black")+
    theme_void() +
   theme(plot.title = (element_text(family = "Lato Black", size = 15, color = "#01A2AC")),
    legend.position = "left",
    legend.key.height = unit (2, "cm"), axis.text = element_blank(),
    legend.text = element_text(family = "Lato Light", size = 6, color = "black"),
    legend.title = element_text(family = "Lato Black", size = 5, color = "black"),
    plot.caption = element_text(family = "Lato Light", size = 8, color = "gray50"),
    axis.title = element_blank()) +
    labs(axis = NULL, y = NULL, x = NULL, title  = NULL, caption ="Elaboración Luis Armando Moreno con información de la Secretaría de Salud del Estado de Sonora", fill = "MORTALIDAD\n(decesos por 100 mil habs.)")
 
```

```{r, include=FALSE}
tooltip_css <- "background-color:#73264D; color:white;font-family: Lato, sans-serif;opacity: 0.25; padding:5px"
Decesos_map_ani <- girafe(code = print(Mapa_decesos),
  options = list(opts_tooltip(css = tooltip_css)) )
```

```{r}
Decesos_map_ani 
```

### **Decesos acumulados al 25 de octubre de 2020** {data-width=500}

```{r, include=FALSE}
Indicadoresord2 <- arrange(Indicadores2,DECESOS, desc(MUNICIPIO))
DecesosCol <- ggplot(Indicadoresord2) +
    geom_col(aes(x = fct_inorder(MUNICIPIO), y = `DECESOS`, fill = MORTALIDAD), color = "white") + 
  geom_text(aes(x = fct_inorder(MUNICIPIO), y = `DECESOS`, label=DECESOS, family="Lato"), size=2, vjust=0.4, hjust=-0.4) +
geom_vline(xintercept=seq(1.5,length(unique(Indicadores2$MUNICIPIO))-0.5, 1),lwd=0.2, colour="gray95") + 
  coord_flip(clip = "off") + 
   scale_fill_gradient(low= "#993366", high = "black") +
       theme_minimal() +
    theme(
    legend.position = "none",
    axis.text.y = element_text(family = "Lato Light", size = 7, color = "black"),
    axis.text.x = element_blank(), axis.line.y = element_line(colour = "black"),
    panel.background = element_blank(),
    panel.grid.major.y = element_blank(), 
    panel.grid.minor.y = element_blank(),
    panel.grid.major.x = element_blank(),
    panel.grid.minor.x = element_blank(),
    axis.title = element_text(family = "Lato", size = 8),
    plot.margin=unit(c(0,2,0,0),"cm")) + 
    labs(y = NULL, x = NULL) 
```

```{r}
DecesosCol
```

Evolución
===================================== 

Row {.tabset}
-----------------------------------------------------------------------
### **Casos semanales**
```{r}
Casossemana <- Casos %>% mutate(Semana = isoweek(Fecha)) %>% group_by(Semana) %>% mutate (Reporte=max(as.Date(Fecha))) %>% ungroup()
Casossem <- group_by(Casossemana, MUNICIPIO, Reporte, Semana) %>% summarise('CASOS SEMANALES' = sum(NUEVOS), ACUMULADOS=max(CASOS)) %>% filter(Semana!=44)
write.csv(Casossem, 'ResultadoCSV/casossem.csv')
Casos_Semanales <- ggplot(subset(Casossem, MUNICIPIO %in% c("Hermosillo", "Cajeme", "Nogales", "San Luis Río Colorado", "Navojoa", "Guaymas", "Caborca", "Agua Prieta", "Huatabampo", "Puerto Peñasco", "Etchojoa", "Empalme", "Cananea","Magdalena", "Álamos", "Bácum"))) +
    geom_col(mapping = aes(x = Reporte, y = `CASOS SEMANALES`, fill = `CASOS SEMANALES`, label= ACUMULADOS)) +
    scale_fill_gradient(low = "#58BCBC", high = "black") + 
    facet_wrap(~ MUNICIPIO, scales = "free_y") + 
    theme(axis.line = element_line(linetype = "solid"), plot.margin = margin(1, 3, 1, 3, "cm"),
          plot.title = (element_text(family = "Lato Black", size = 30)),
          strip.text = element_text(family = "Lato Black", size = 16),
          axis.text = element_text(family = "Lato", size =10),
          panel.grid.major = element_line(colour = "white"), 
          panel.grid.minor = element_line(colour = "white"), 
          axis.title = element_text(family = "Lato", size = 15),
          panel.background = element_rect(fill = "gray95"), 
          legend.position = "none") +labs(y = NULL, x = NULL, title  = NULL) + 
  theme(panel.grid.major = element_line(colour = "white"), panel.grid.minor = element_line(colour = "white"),                                   panel.background = element_rect(fill = "gray95"),legend.position = "none")
ggplotly(Casos_Semanales, tooltip = c("y","label", "x")) %>%  config(displaylogo = FALSE,
modeBarButtonsToRemove = list(
    'sendDataToCloud',
    'toImage',
    'pan2d',
    'lasso2d',
    'hoverClosestCartesian',
    'hoverCompareCartesian',
    'toggleSpikelines',
    'select2d',
    'zoomIn2d',
    'zoomOut2d',
    'resetScale2d'
))
```

### **Decesos semanales**
```{r}
Decesossemana <- Decesos %>% mutate(Semana = isoweek(Fecha)) %>% group_by(Semana) %>% mutate (Reporte=max(as.Date(Fecha))) %>% ungroup()
Decesossem <- group_by(Decesossemana, MUNICIPIO, Reporte, Semana) %>% summarise('DECESOS SEMANALES' = sum(NUEVOS), ACUMULADOS=max(DECESOS)) %>% filter(Semana!=44)
write.csv(Decesossem, 'ResultadoCSV/decesossem.csv')
Decesos_Semanales <- ggplot(subset(Decesossem, MUNICIPIO %in% c("Hermosillo", "Cajeme", "Nogales", "San Luis Río Colorado", "Navojoa", "Guaymas", "Caborca", "Agua Prieta", "Huatabampo", "Puerto Peñasco", "Etchojoa", "Empalme", "Cananea","Magdalena", "Álamos", "Bácum"))) +
    geom_col(mapping = aes(x = Reporte, y = `DECESOS SEMANALES`, fill = `DECESOS SEMANALES`, label= ACUMULADOS)) +
    scale_fill_gradient(low = "#993366", high = "black") +
    facet_wrap(~ MUNICIPIO, scales = "free_y") + 
    theme(axis.line = element_line(linetype = "solid"), plot.margin = margin(1, 3, 1, 3, "cm"), 
          plot.title = (element_text(family = "Lato Black", size = 30)),
          strip.text = element_text(family = "Lato Black", size = 16),
          axis.text = element_text(family = "Lato", size =10),
          panel.grid.major = element_line(colour = "white"), 
          panel.grid.minor = element_line(colour = "white"), 
          axis.title = element_text(family = "Lato", size = 15),
          panel.background = element_rect(fill = "gray95"), 
          legend.position = "none") +labs(y = NULL, x = NULL, title  = NULL) + 
  theme(panel.grid.major = element_line(colour = "white"), panel.grid.minor = element_line(colour = "white"),                                   panel.background = element_rect(fill = "gray95"),legend.position = "none")
ggplotly(Decesos_Semanales, tooltip = c("y", "label", "x")) %>%  config(displaylogo = FALSE,
modeBarButtonsToRemove = list(
    'sendDataToCloud',
    'toImage',
    'pan2d',
    'lasso2d',
    'hoverClosestCartesian',
    'hoverCompareCartesian',
    'toggleSpikelines',
    'select2d',
    'zoomIn2d',
    'zoomOut2d',
    'resetScale2d'
))
```

### **Casos diarios**
```{r }
Casos$NUEVOS[Casos$NUEVOS == 0] <- NA
Casos_Todos <- ggplot(data = Casos) +
      geom_tile(mapping = aes(x = Fecha, y = MUNICIPIO, fill = NUEVOS, text = paste(
               "ACUMULADOS: ", CASOS, "\n")), color = "white") +
        scale_fill_gradient(low = "#58BCBC", high = "black", limits = c(1,400), breaks = c(1, 100, 200, 300, 400)) +
    scale_x_date(date_breaks = "weeks" , date_labels = "%d-%m") +
     theme_minimal() +
    theme(plot.title = (element_text(family = "Lato Black", size = 15, color = "#01A2AC")),
    legend.key.height = unit (2, "cm"),    axis.text.y = element_text(family = "Lato Light", size = 7, color = "black"), 
    axis.text.x = element_text(family = "Lato Light", size = 6, color = "black"),
    legend.text = element_text(family = "Lato", size = 8, color = "black"),
    panel.background = element_rect(fill="gray99") ,
    panel.grid.major.y = element_blank(),
    panel.grid.minor.y = element_blank(),
    legend.title = element_text(family = "Lato", size = 8, color = "black"),
    plot.caption = element_text(family = "Lato Light", size = 8, color = "gray50", face = "italic"),
    axis.title = element_text(family = "Lato", size = 8)) +
    labs(y = NULL, x = NULL, title  = NULL,  fill = NULL, caption ="Elaboración propia con información de la Secretaría de Salud del Estado de Sonora")
ggplotly(Casos_Todos) %>%  config(displaylogo = FALSE,
modeBarButtonsToRemove = list(
    'sendDataToCloud',
    'toImage',
    'pan2d',
    'lasso2d',
    'hoverClosestCartesian',
    'hoverCompareCartesian',
    'toggleSpikelines',
    'select2d',
    'zoomIn2d',
    'zoomOut2d',
    'resetScale2d'
))
```

### **Decesos diarios**
```{r }
Decesos$NUEVOS[Decesos$NUEVOS == 0] <- NA
Decesos_Todos <- ggplot(data = Decesos) +
      geom_tile(mapping = aes(x = Fecha, y = MUNICIPIO, fill = NUEVOS, text = paste(
               "ACUMULADOS: ", DECESOS, "\n")), color = "white") +
     scale_fill_gradient(low= "#993366", high = "black", limits = c(0,60), breaks = c(0, 10, 20, 30, 40, 50, 60) ) +
     scale_x_date(date_breaks = "weeks" , date_labels = "%d-%m")+
     theme_minimal() +
    theme(plot.title = (element_text(family = "Lato Black", size = 15, color = "#993366", vjust = -0.1, face = "bold")),
    legend.key.height = unit (2, "cm"), 
     axis.text.y = element_text(family = "Lato Light", size = 8, color = "black"), 
    axis.text.x = element_text(family = "Lato Light", size = 8, color = "black"),
    legend.text = element_text(family = "Lato", size = 8, color = "black"),
    panel.background = element_rect(fill="gray99") ,
    panel.grid.major.y = element_line(colour = "white"), 
    panel.grid.minor.y = element_line(colour = "white"),
    legend.title = element_text(family = "Lato", size = 8, color = "black"),
    plot.caption = element_text(family = "Lato Light", size = 8, color = "gray50", face = "italic"),
    axis.title = element_text(family = "Lato", size = 8)) +
    labs(y = NULL, x = NULL, title  = NULL,  fill = NULL, caption ="Elaboración propia con información de la Secretaría de Salud del Estado de Sonora")
ggplotly(Decesos_Todos) %>%  config(displaylogo = FALSE,
modeBarButtonsToRemove = list(
    'sendDataToCloud',
    'toImage',
    'pan2d',
    'lasso2d',
    'hoverClosestCartesian',
    'hoverCompareCartesian',
    'toggleSpikelines',
    'select2d',
    'zoomIn2d',
    'zoomOut2d',
    'resetScale2d'
))
```

Indicadores
=====================================
**Al 25 de octubre de 2020**  [Descarga esta tabla](https://onedrive.live.com/download.aspx?resid=5ADDF6870413EAC9!32159&authkey=!AC27R9r4fs_DWP4)
```{r}
CDSELECT<-select(Indicadores, "MUNICIPIO","POBLACION", "CASOS","CASOS NUEVOS","INCIDENCIA", "DECESOS","DECESOS NUEVOS","MORTALIDAD", "LETALIDAD")
CDSELECT1 <- CDSELECT %>% mutate(DECESOS = coalesce(DECESOS,0L),`DECESOS NUEVOS` = coalesce(`DECESOS NUEVOS`,0L), `CASOS NUEVOS` = coalesce(`CASOS NUEVOS`,0L), MORTALIDAD = coalesce(MORTALIDAD, 0), LETALIDAD = coalesce(LETALIDAD, 0))
reactable(CDSELECT1,searchable = TRUE, highlight = TRUE, defaultSorted = "CASOS", defaultSortOrder = "desc",
  defaultPageSize = 15, minRows = 15, borderless = FALSE, striped = FALSE,
    language = reactableLang(
    searchPlaceholder = "Búsqueda...",
    noData = "No encontrado",
    pageInfo = "{rowStart} a {rowEnd} de {rows} entradas",
    pagePrevious = "Previa",
    pageNext = "Siguiente"), 
    theme = reactableTheme(
      headerStyle = list(
        "&:hover[aria-sort]" = list(background = "hsl(0, 0%, 96%)"),
        "&[aria-sort='ascending'], &[aria-sort='descending']" = list(background = "hsl(0, 0%, 96%)"),
        borderColor = "#555"
      )
    ),
   columns = list(
    MUNICIPIO = colDef(footer = "Total Estatal"),
     POBLACION = colDef(format = colFormat(separators = TRUE),
      footer = JS("function(colInfo) {
        var values = colInfo.data.map(function(row) { return row[colInfo.column.id] })
        var total = values.reduce(function(a, b) { return a + b }, 0)
        return total.toFixed(0)
      }"), 
    ), CASOS = colDef(format = colFormat(separators = TRUE),
      footer = JS("function(colInfo) {
        var values = colInfo.data.map(function(row) { return row[colInfo.column.id] })
        var total = values.reduce(function(a, b) { return a + b }, 0)
        return total.toFixed(0)
      }"), 
    ), DECESOS = colDef(format = colFormat(separators = TRUE),
      footer = JS("function(colInfo) {
        var values = colInfo.data.map(function(row) { return row[colInfo.column.id] })
        var total = values.reduce(function(a, b) { return a + b }, 0)
        return total.toFixed(0)
      }"), 
    ), 'CASOS NUEVOS' = colDef(
      footer = JS("function(colInfo) {
        var values = colInfo.data.map(function(row) { return row[colInfo.column.id] })
        var total = values.reduce(function(a, b) { return a + b }, 0)
        return total.toFixed(0)
      }"), 
    ), 'DECESOS NUEVOS' = colDef(
      footer = JS("function(colInfo) {
        var values = colInfo.data.map(function(row) { return row[colInfo.column.id] })
        var total = values.reduce(function(a, b) { return a + b }, 0)
        return total.toFixed(0)
      }"), 
    ), INCIDENCIA = colDef(format = colFormat(digits = 1),  footer = "Casos por 100 mil habs.", style = function(value) {
        normalized <- (value - min(CDSELECT1$INCIDENCIA)) / (max(CDSELECT1$INCIDENCIA) - min(CDSELECT1$INCIDENCIA))
        color <- casos_pal(normalized)
        list(background = color)
      }), 
    MORTALIDAD = colDef(format = colFormat(digits = 1), footer = "Decesos por 100 mil habs.", style = function(value) {
        normalized2 <- (value - min(CDSELECT1$MORTALIDAD)) / (max(CDSELECT1$MORTALIDAD) - min(CDSELECT1$MORTALIDAD))
        color <- decesos_pal(normalized2)
        list(background = color)
      }), 
    LETALIDAD = colDef(format = colFormat(digits = 1), footer = "Decesos por cada 100 casos", style = function(value) {
        normalized3 <- (value - min(CDSELECT1$LETALIDAD)) / (max(CDSELECT1$LETALIDAD) - min(CDSELECT1$LETALIDAD))
        color <- decesos_pal(normalized3)
        list(background = color)
      })),
  defaultColDef = colDef(footerStyle = list(fontWeight = "bold")))
```
```{r, include=FALSE}
write.csv(CDSELECT1,'ResultadoCSV/Indicadores-Municipios-Sonora.csv')
```

Fuentes
===================================== 

**Fuente:** Captura propia de los reportes diarios de la Secretaría de Salud del Estado de Sonora | Proyecciones de población para los municipios de Sonora a mediados de 2020 del Consejo Nacional de Población.



Repositorio del proyecto: [Covid19-Sonora-Municipios](https://github.com/dogomoreno/Covid19-Sonora-Municipios) 



[Plataforma Covid-19 del Departamento de Matemáticas de la Universidad de Sonora](https://covid19data.unison.mx/)



[CSV Casos confirmados municipales](https://onedrive.live.com/download.aspx?resid=5ADDF6870413EAC9!40221&authkey=!AHWUE_EQfhvGRm4)

[CSV Decesos confirmados municipales](https://onedrive.live.com/download.aspx?resid=5ADDF6870413EAC9!40220&authkey=!AJSQUMGHcbwfWf0)

[CSV Reporte Estatal](https://onedrive.live.com/download.aspx?resid=5ADDF6870413EAC9!40217&authkey=!AMgDBVs11T8IHI4)

[CSV Población 2020 de los municipios de Sonora](https://onedrive.live.com/download.aspx?resid=5ADDF6870413EAC9!40218&authkey=!AARItLcji8-QS-Q)




[www.luisarmandomoreno.com](www.luisarmandomoreno.com)

